

CONTACTO



633 70 32 01



csalvite@gmail.com



Santiago de Compostela, Galicia, España

EDUCATION

ADMINISTRACIÓN DE SISTEMAS INFORMÁTICOS EN RED

Xulián Magariños, Negreira 2018 - 2020

DESARROLLO DE APLICACIONES MULTIPLATAFORMA

Tesdai, Santiago de Compostela 2016 -2018

SKILLS

- React
- Node
- TypeScript
- Comunicación
- Compromiso

IDIOMAS

- Inglés
- Gallego

CÉSAR **ALVITE LIÑÁN**

FRONTEND DEVELOPER

SOBRE MÍ

Me considero una persona apasionada por lo que hace, con un gran sentido de la responsabilidad y amor por la programación.

A lo largo de mi experiencia é podido crear una base sólida de práctica y experiencia como programador frontend especializandome en el desarrollo de aplicaciones web con React y Nextjs también con conocimientos y experiencia en Apis con NodeJs y NestJs.

EXPERIENCE

OF Front End Developer

Febrero 2023 - Actualidad

Desarrollador Web en CNTravel

 Mi puesto actual se centra en el desarrollo, revisión y mantenimiento de código limpio y escalable para la principal aplicación web en NextJs y React junto al apoyo y comunicación con el equipo para tareas no solo de desarrollo en React sino que también en desarrollo de apis con Node.

Docente y Desarrollador

Abril 2022 - Febrero 2023

HACK A BOSS

• Como docente y desarrollador en HackaBoos he podido mejorar y trabajar las bases de la programación además de un claro poder de comunicación y coodinación con el equipo.

Desarrollo de App propia

2022

Equipo de 4 personas

 He podido participar junto a un pequeño equipo de 4 personas en la planificación, organización y desarrollo de una pequeña aplicación web de compra-venta. Creando tanto el api en Node como el frontend con React. He podido ser de ayuda para el liderazgo del front.

Soporte de Aplicaciones N2

Septiembre 2020 - Marzo 2021

Plexus Tech

• Durante mi tiempo como soporte he podido mejorar mis habilidades de comunicación y resolución de incidencias además de ganar confianza. La principal tarea era de consultas y acciones en Bases de Datos.